---
title: "Bucle mediación Cox"
output: html_document
date: "2025-06-26"
---

### 10.1.1. Selección de metabolitos:

```{r}
CQI_sig <- resultados_CQI$Variable[resultados_CQI$padj < 0.05]
IG_sig <- resultados_IG$Variable[resultados_IG$padj < 0.05]
CG_sig <- resultados_CG$Variable[resultados_CG$padj < 0.05]
```

### 10.1.2. Mortalidad:

#### 10.1.2.1. CQI:

En el siguiente loop, primero recorro la lista de metabolitos significativos y después realizo el modelo de mediación con bootstrap. El número de repeticiones se indica en n_boot, los resultados se guardan en una lista en resultados_boot y planto semilla para tener resultados replicables. Dado que son muchos análisis, realizo bloques para evitar el colapso del ordenador:

```{r}
Met_CQI_msea_p$edad_q = as.numeric(cut2(Met_CQI_msea_p$edad0, g = 4))
Met_CQI_msea_p$imc_q = as.numeric(cut2(Met_CQI_msea_p$imc1, g = 2))
Met_CQI_msea_p$y_Surv = with(Met_CQI_msea_p, Surv(follcox_19, death19))

# AÑADIR CODIGO DE BLOQUES. HACER BLOQUES DE 5 METABOLITOS:

n_boot <- 1000
resultados_boot <- c()
set.seed(123)

for (var in tolower(CQI_sig)) {
  for (i in 1:n_boot) {
    # Nombro cada ejecución para saber en qué metabolito y en repetición estoy:
    cat("Variable:", var, "- Bootstrap", i, "de", n_boot, "\n")
    # Creo la BD según el bootstrap que toca:
    boot_sample <- Met_CQI_msea_p[sample(nrow(Met_CQI_msea_p), replace = TRUE), ]
    # Comienzo la mediación:
    resultado <- tryCatch({regmedint(data = boot_sample,
                                     # Ojo, se tiene que crear y_Surv
                                     yvar = "y_Surv", 
                                     # variable explicativa
                                     avar = "cqi_est",
                                     # variable mediadora
                                     mvar = var, 
                                     # co-variables
                                     cvar = c("edad_q", "sexo", "fr_smoke", "ps1", 
                                              "ps2", "grup_int", "nodo", "imc_q", 
                                              "energiat", "alcoholg", "escolar1",
                                              "getota_1", "hipercol0", "hta0", 
                                              "tra_col0", "trathta0"),
                                     # tipo de modelo de mediación: linear/logistic
                                     mreg = "linear",
                                     # tipo de modelo principal: linear/logistic/
                                     # loglinear/poisson/negbin/survCox/survAFT_exp/
                                     # survAFT_weibull
                                     yreg = "survCox",
                                     # Valor de referencia de avar:
                                     a0 = 0,
                                     # Valor activo de avar:
                                     a1 = 1,
                                     # Valor fijo del mediador:
                                     m_cde = mean(boot_sample[[var]], na.rm = T),
                                     c_cond = c(1:16),
                                     na_omit = T)
    }, error = function(e) NULL)
    nombre <- paste0(var, "_boot", i)
    resultados_boot[[nombre]] <- resultado
  }
}
validos <- Filter(Negate(is.null), resultados_boot)

#summary(validos[[1]])$summary_myreg[,1] valores de mediación
#summary(validos[[1]])$summary_myreg[,5] IC95% bajo
#summary(validos[[1]])$summary_myreg[,6] IC95% alto

# Extraer log-HR
logHR_NDE <- sapply(validos, function(x) summary(validos[[x]])$summary_myreg[1,1])
logHR_NIE <- sapply(validos, function(x) x$effect.pe.log$nie)
logHR_TE  <- sapply(validos, function(x) x$effect.pe.log$te)

# Convertir a HR
HR_NDE <- exp(logHR_NDE)
HR_NIE <- exp(logHR_NIE)
HR_TE  <- exp(logHR_TE)

# ICs percentiles 95%
IC_HR <- function(x) quantile(x, probs = c(0.025, 0.975))

IC_NDE <- IC_HR(HR_NDE)
IC_NIE <- IC_HR(HR_NIE)
IC_TE  <- IC_HR(HR_TE)

# Proporción mediada
prop_mediada <- log(HR_NIE) / log(HR_TE)
IC_prop_mediada <- IC_HR(prop_mediada)

```